【裁判字號】    97,聲,1714
【裁判日期】    971211
【裁判案由】    聲請具保停止羈押
【裁判全文】
臺灣高等法院高雄分院刑事裁定          97年度聲字第1714號
聲請人即被告
之選任辯護人   柳聰賢律師
被        告   甲○○
                       現於臺灣高雄看守所羈押中
上列被告因聲請具保停止羈押案件，聲請具保停止羈押，本院裁
定如下：
    主  文
聲請駁回。
    理  由
一、本件被告（即上訴人）甲○○因違反槍砲彈藥刀械管制條例
    聲請具保停止羈押案件，前經本院認為有刑事訴訟法第101
    條第1 項第3 款之情形，非予羈押，顯難進行審判或執行，
    而執行羈押（本院97年度上訴字第1253號卷29頁）。
二、聲請意旨略以：
（一）檢方於97年11月2 日6 開庭時曾向鈞院表示「被告已收押
      1 年2 個月，已無羈押之必要，如鈞院准許交保應交重保
      」，足證本案應無羈押之必要。
（二）上訴人自女兒蘇雅菁出生2 個月，收押迄今已1 年多，未
      見過女兒，寄藏或持有槍枝實務上都有交保 (如被告王仁
      宏販賣槍枝，一審95年度訴字第7 號即已交保); 如 被告
      李正松殺人案件 (屏東地院判決無期徒刑，本院97.10.1
      交保，97年度上重訴字第18號改判11年徒刑)、 被告李泰
      安 (鈞院改判18年並交保在案)； 如被告黃永順持槍殺人
      未遂 (鈞院97年度上訴字第340 號97年4 月11日20萬元交
      保，有附件審判筆錄可證)， 都有交保，本案案情遠遜於
      此，自以恩許交保為宜。
（三）上訴人之妻林雨蔓罹患卵巢曩腫，女兒蘇雅菁年僅一歲，
      自被告甲○○收押以來，被告之妻林雨蔓須在家照顧尚在
      襁褓之幼女，無法外出工作，毫無收入，又須獨自撫養稚
      女，如今卵巢囊腫切除手術在即，屆時被告之妻林雨蔓及
      稚女之生活起居無人照料，且全家經濟早已捉襟見肘，難
      以為繼，被告收押迄今已1 年2 個月，亟待被告返家張羅
      醫藥費、生活費，爰祈鈞院淮予交保，以解燃眉之急云云
      。
三、按法院為羈押之裁定時，其本質上係屬為保全被告使刑事訴
    訟程序得以順利進行，或為保全證據，或為擔保嗣後刑之執
    行程序，而對被告實施剝奪其人身自由之強制處分，法院僅
    須審查被告犯罪嫌疑是否重大及有無賴此保全偵、審程序進
    行或執行而為此強制處分之必要，關於羈押原因之判斷，尚
    有期徒刑之罪者，非予羈押，顯難進行追訴、審判或執行，
    而有羈押之必要者，得羈押之，刑事訴訟法第101 條第1 項
    第3 款定有明文。而有無羈押之必要性，得否具保、責付、
    限制住居而停止羈押，均屬事實審法院得自由裁量、判斷之
    職權，苟其此項裁量、判斷，並不悖乎通常一般之人日常生
    活經驗之定則或論理法則，又於裁定書內論敘其何以作此判
    斷之依據及理由，即不得任意指摘其為違法（最高法院96年
    台抗字第180 號參照）。經查被告甲○○因犯寄藏制式及改
    造手槍多達5 支並持有子彈多達百餘發，業經原審於97 年6
    月17日判處有期徒刑10年，併科罰金10萬元，並經本院於97
    年12月10日以97年度上訴字第1253號判決上訴駁回在案，此
    有原審96年度訴字第1454號及本院97年度上訴字第1253 號
    判決書在卷可按，足見被告犯罪嫌疑應屬重大，而有刑事訴
    訟法第101 條第1 項第3 款情形，且非予羈押，顯難進行審
    判或執行，故認仍有繼續羈押之必要。又按羈押之被告，有
    左列情形之一者，如經具保聲請停止羈押，不得駁回︰一、
    所犯最重本刑為三年以下有期徒刑、拘役或專科罰金之罪者
    。但累犯、常業犯、有犯罪之習慣、假釋中更犯罪或依第一
    百零一條之一第一項羈押者，不在此限。二、懷胎五月以上
    或生產後二月未滿者。三、現罹疾病，非保外治療顯難痊癒
    者。刑事訟訴法第114 條定有明文。查本件檢察官於97年11
    月2 日6 日開庭雖表示「被告已收押1 年多，是否有羈押之
    必要，請斟酌，如無羈押必要，請重保以防止將來執行落空
    」等語（本院97年度上訢字第1253號卷155 頁）及聲請意旨
    以: 另案被告李正松殺人案件（ (原審判處無期徒刑，本院
    於97年10月1 日准予交保並以97年度上重訴字第18號改判11
    年徒刑)、 被告李泰安（本院改判18年並交保在案）；又如
    被告黃永順持槍殺人未遂（本院97年度上訴字第340 號97
    年4 月11日20萬元交保，有附件審判筆錄可證），都有交保
    云云。惟按法官依據法律獨立審判，為憲法第80條所明定，
    且依司法院大法官會議釋字第137 號、216 號解釋意旨，各
    機關依其職掌就有關法規為釋示之行政命令，法官於審判案
    件時，固可予以引用，但仍得依據法律，表示適當之不同見
    解，並不受其拘束。本件被告羈押理由以既未消滅，業如前
    述，故被告之上開聲請意旨自難為作為准予被告具保之理由
    。另聲請意旨又以: 被告之妻罹患卵巢囊腫病症且聲請人之
    年僅歲餘之幼女尚須撫育幼女云云，亦核與上開具保要件不
    符，自不予審酌。依上所述，本件羈押原因尚未消滅，所請
    具保停止羈押，自難准許，應予駁回，特此裁定。
四、據上論結，應依刑事訴訟法第412條，裁定如主文。
中    華    民    國    97    年    12    月    11    日
                  刑事第八庭    審判長法  官   洪兆隆
                                      法  官   郭玫利
                                      法  官   李政庭
以上正本證明與原本無異。
如不服本裁定應於送達後5 日內向本院提出抗告狀。
中    華    民    國    97    年    12    月    11    日
                                      書記官  吳福連


司法院資訊處製作；財團法人民間司法改革基金會備份。
